MOHAMED LAMINE

KONE

DEVELOPPEUR FULL-STACK JUNIOR



CONTACTS

Téléphone +223 71 78 04 82

Adresse

Niamakoro kôkô (BAMAKO-MALI)

Email

konelamine1122@gmail.com

Portfolio

https://malla223.github.io/Portfolio/

MES COMPÉTENCES

Photoshop / Adobe XD

Photographie

HTML / CSS / BOOSTRAP / WORDPRESS IONIC / ANGULAR / FLUTTER TRAVAIL EN EQUIPE

REFERENCES

Fatoumata KALOGA: +223 76 14 50 34

Formatrice à Orange Digital Kalanso

Fatoumata KONE: +223 76 19 24 09

Foussevni DEMBELE: +223 93 02 06 13

CEO E-WAATI

A PROPOS DE MOI



Designer graphique - Photographe depuis plus de 2 ans, j'ai mis ma curiosité et ma créativité au service de la Technologie pour créer les Flyers, logo et affiches de nombreuses Start-Up comme SO-DOKOTORO. Rigoureux et passionné, j'aime travailler en équipe pour plus de créativité.

Fraîchement diplômé en Développement WEB et MOBILE de l'école du code a ORANGE DIGITAL KALANSO, j'ai hâte de pouvoir mettre mes services de développeur et designer a votre service.

EXPERIENCES

Du 24-03-2022 au 28-03-2022

Conception d'un site vitrine pour le Coopérative de Eleveurs du Sahel (CESAG).

Lien du site : www.csag.ml CMS utilisé : WORDPRESS

Du 02-02-2022 à maintenant

Réalisation d'une application mobile de don de manuel scolaire, du dashboard admin, et d'un site de présentation de l'application.

IONIC - ANGULAR pour la partie front-end du mobile. ANGULAR pour la partie front-end du dashboard. WORDPRESS pour le site.

SPRINGBOOT - MYSQL pour la partie back-end.

Du 16-12-2021 au 23-12-2021

Participation à la gestion automatique des groupes d'apprenants à Orange Digital Kalanso.

Conception de l'interface utilisateur et intégration des API spring boot en IONIC ANGULAR.

Du 16-11-2021 au 05-12-2021

Participation à ODC MANAGER (Outil de gestion des activités à Orange Digital Center)

Gérer les exceptions d'enregistrements et la documentation des API en Spring Boot.

Juillet 2019 à Maintenant

Designer graphique freelance

Créations professionnelles de Logo, Flyers, Affiches publicitaires, cartes de visites pour des Start-Up et Associations comme SO-DOKOTORO et Le COJEP (Collectif des Jeunes Etudiants en Pharmacie).

EDUCATIONS

Ingénierie en Développement WEB et MOBILE	Août 2021 à Maintenant
Orange Digital Kalanso	
Licence en Génie Logiciel	2016- 2019
Technolab-ISTA	
Baccalauréat Malien	2013 - 2014

Lycée la Bruyère de Faladiè



FOOTBALL - CINEMA - VOYAGES - INTERNET